【裁判字號】    98,易,1878
【裁判日期】    980831
【裁判案由】    毒品危害防制條例
【裁判全文】
臺灣板橋地方法院刑事判決              98年度易字第1878號
公  訴  人  臺灣板橋地方法院檢察署檢察官
被      告  甲○○
上列被告因違反毒品危害防制條例案件，經檢察官提起公訴（98
年度毒偵字第3470、3585、4173號），被告於審判中為有罪陳述
，經告知簡式審判程序之旨，並聽取當事人之意見後，經本院裁
定行簡式審判程序，判決如下：
    主  文
甲○○所犯如附表一所示之罪，各處如附表一所示之宣告刑。應
執行有期徒刑玖月，如易科罰金，以新臺幣壹仟元折算壹日，扣
案如附表二所示之第二級毒品（含袋），沒收銷燬之。
    事  實
一、甲○○前因犯以下施用毒品各罪，除經執行(一)所示之觀察勒
    戒及強制戒治外，下列(二)至(五)所示之罪之有期徒刑，均經判
    決確定：
  (一)前因於民國93年間查獲施用第一、二級毒品，經本院於93年
    10月1 日以93年度毒聲字第1694號刑事裁定送觀察、勒戒後
    ，經執行結果，因認有繼續施用毒品之傾向，由本院以93年
    度毒聲字第2149號刑事裁定令入戒治處所施以強制戒治，於
    94年1 月11日強制戒治期滿，並由臺灣板橋地方法院檢察署
    檢察官以94年度戒毒偵字第317 號不起訴處分書為不起訴處
    分確定（初犯）。
  (二)復因於95年2 月至同年9 月1 日犯連續施用第一級毒品罪，
    經臺灣高等法院以該院95年度上訴字第4282號刑事判決撤銷
    原判決改判有期徒刑十月，再經最高法院以該院96年度台上
    字第1517號刑事判決駁回其上訴，於96年3 月22日確定（二
    犯，初犯強制戒治執行完畢後，五年內再犯）。
  (三)又因於95年6 月23日犯施用第二級毒品罪，經本院以95年度
    易字第2458號刑事判決判處有期徒刑四月，經臺灣高等法院
    以該院96年度上易字第820 號刑事判決駁回其上訴，於96年
    5 月31日確定（三犯，初犯強制戒治執行完畢後，五年內再
    犯）。
  (四)再因於95年7 月18日、同年9 月1 日犯施用第一級毒品罪共
    二罪，經本院以96年度訴字第2037號刑事判決分別判處有期
    徒刑十月，經減刑後，定其應執行刑為有期徒刑九月，於96
    年10月22日確定（四犯、五犯，初犯強制戒治執行完畢後，
    五年內再犯）。
  (五)另因於95年10月31日犯施用第一級毒品罪，經本院以96年度
    訴字第861 號刑事判決判處有期徒刑八月，於96年6 月4 日
    確定（六犯，初犯強制戒治執行完畢後，五年內再犯）。
  (六)更因於95年11月30日犯施用第一級毒品罪，經本院以96年度
    訴字第2054號刑事判決判處有期徒刑一年，減為有期徒刑六
    月，如易科罰金，以新臺幣一千元折算一日，於96年8 月27
    日確定（七犯，初犯強制戒治執行完畢後，五年內再犯）。
  (七)上開(二)至(六)所示之各罪，自96年6 月24日入監執行後，上開
    (二)、(三)、(五)所示之三罪，再經本院以96年度聲減字第4610號
    裁定減刑並定其應執行刑為有期徒刑十月，上開數罪之縮短
    刑期後之刑期終結日為98年6 月11日，經於98年3 月27日假
    釋出監，假釋期間付保護管束，期間至98年6 月5 日屆滿（
    上開數罪於本案均不屬構成累犯之前科）。
  (八)此外，其前於93年7 月1 日犯共同私刑拘禁罪，經臺灣高等
    法院臺中分院以該院95年度上訴字第1081號刑事判決撤銷原
    判改判有期徒刑一年二月，再經最高法院以該院98年度台上
    字第3095號刑事判決駁回其上訴，於98年6 月4 日確定（本
    罪應與(二)至(六)所示之各罪定其應執行之刑，於本案不屬構成
    累犯之前科）。
二、甲○○因上開施用毒品犯行，經觀察勒戒、強制戒治，並經
    偵審程序，已明知甲基安非他命，係經毒品危害防制條例列
    為第二級毒品，不得持以施用，惟仍不能戒除施用毒品之惡
    習，竟又基於施用第二級毒品甲基安非他命之犯意，於其假
    釋期間內，分別於下列時、地，施用第二級毒品：
  (一)於98年4 月27日上午9 時23分之在臺灣板橋地方法院檢察署
    觀護人室採集尿液時起回溯一至五天內之某時，在其臺北縣
    中和市○○路友人住處，施用第二級毒品甲基安非他命（八
    犯，初犯強制戒治執行完畢後，五年內再犯）。嗣經其依保
    護管束規定於上開時間至臺灣板橋地方法院檢察署觀護人室
    採集尿液受檢，經檢驗結果呈甲基安非他命陽性反應，始查
    知上情（98年度毒偵字第3585號起訴事實）。
  (二)復於98年5 月6 日晚間11時許，在臺北縣中和市○○路52號
    之1 住處內，以玻璃球燒烤方式施用第二級毒品甲基安非他
    命（九犯，初犯強制戒治執行完畢後，五年內再犯）。嗣於
    同年月7 日下午5 時許，經警在臺北縣中和市○○路與連城
    路路口欄停臨檢，當場扣得其上開施用用餘如附表二所示之
    第二級毒品甲基安非他命一包（98年度毒偵字第3470號起訴
    事實）。
  (三)又於98年5 月20日上午9 時41分之在臺灣板橋地方法院檢察
    署觀護人室採集尿液時起回溯一至五天內之某時，在其臺北
    縣中和市○○路友人住處，施用第二級毒品甲基安非他命（
    十犯，初犯強制戒治執行完畢後，五年內再犯）。嗣經其依
    保護管束規定於上開時間至臺灣板橋地方法院檢察署觀護人
    室採集尿液受檢，經檢驗結果呈甲基安非他命陽性反應，始
    查知上情（98年度毒偵字第4173號起訴事實）。
三、案經臺北市政府中山分局及臺灣板橋地方法院檢察署觀護人
    室移送臺灣板橋地方法院檢察署檢察官偵辦。
    理  由
一、本案被告甲○○所犯係死刑、無期徒刑或最輕本刑為三年以
    上有期徒刑以外之罪，於本院準備程序進行中，被告先就被
    訴事實為有罪之陳述，經本院告知簡式審判程序之旨，並聽
    取公訴人、被告之意見後，由本院合議庭依刑事訴訟法第27
    3 條之1 第1 項規定，裁定由受命法官獨任進行簡式審判程
    序。
二、被告甲○○就其於事實欄二所示之各該時地，分別施用第二
    級毒品甲基安非他命之事實，經被告於偵訊及本院審理中坦
    承不諱，且被告於上開時間經採集之三次尿液，經送台灣檢
    驗科技股份有限公司以酵素免疫分析法為初步檢驗，並以氣
    相層析質譜儀法為確認檢驗後，均呈甲基安非他命陽性反應
    ，有臺北市政府中山分局查獲毒品案件件被移送者姓名、代
    碼對照表、臺灣板橋地方法院檢察署受保護管束人（被告）
    尿液檢體監管紀錄表各一份、台灣尖端先進股份有限公司濫
    用藥物檢驗報告各三份（報告日期：2009/05/06；2009/05/
    20；2009/05/27）在卷可查。查以，酵素免疫分析法屬免疫
    學分析原理，當其他藥物化學結構相近才可能引起偽陽性；
    氣相層析質譜儀法則係目前確認藥物篩檢結果時最常採用之
    確認方法，在良好的操作條件下，以氣相層析質譜儀作藥物
    及其代謝物之定性及定量分析，幾乎不會有偽陽性反應產生
    ，行政院衛生署管制藥品管理局92年6 月20日管檢字第0920
    004713號函函述甚明，是本件上開檢驗報告結果，應屬精確
    而堪採信。次查，按施用甲基安非他命後，經由代謝會產生
    安非他命，而施用安非他命經由代謝則不會再產生甲基安非
    他命，此有財團法人私立高雄醫學大學附設中和紀念醫院93
    年11月29日高醫附秘字第0930003384號函及附件可參，且依
    據英國藥協會所編纂之Clarke's Isolation and Identifi-
    cation of Drugs 一書之記載，人體施用安非他命後，主要
    代謝物有未改變型態之安非他命，而無甲基安非他命，然人
    體施用甲基安非他命後，主要代謝物有未改變型態之甲基安
    非他命及安非他命，此亦有法務部調查局93年5 月4 日調科
    壹字第09362413980 號函述可稽；此外，毒品施用後於尿液
    中可檢出之時間，受施用劑量及施用頻率、施用方式、飲水
    量之多寡、個人體質及其代謝情況等因素影響，因個案而異
    ，於服用甲基安非他命後，一般可檢出之時間為一至五天，
    行政院衛生署管制藥品管理局92年12月2 日管檢字第092000
    9990號函可供參照。依上開事證，被告確有於上開經警採尿
    往前回溯一至五天之某時，施用第二級毒品甲基安非他命之
    犯行，應堪認定。末查，按「觀察、勒戒或強制戒治執行完
    畢釋放後，五年內再犯毒品危害防制條例第十條之罪，檢察
    官或少年法院（地方法院少年法庭）應依法追訴或裁定交付
    審理。」，毒品危害防制條例23條第2 項定有明文。本案被
    告前已因施用毒品案件，經本院裁定執行觀察勒戒，並於執
    行完畢後，由檢察官為不起訴之處分等情，有事實欄所載觀
    察勒戒及強制戒治裁定、檢察官不起訴處分書、臺灣高等法
    院被告前案紀錄表各一份在卷可稽，是被告本案施用第一級
    毒品及第二級毒品之犯行，顯在觀察勒戒執行完畢釋放後之
    五年內，依上開規定，應依法訴追審判。綜上，本案事證明
    確，被告犯行均洵堪認定，應依法論科。
三、按甲基安非他命係分屬毒品危害防制條例第2 條第2 項第2
    款規定之第二級毒品，被告於事實欄二、(一)至(三)所示之各該
    時地，施用甲基安非他命之行為，核其所為，均係各犯毒品
    危害防制條例第10條第2 項之施用第二級毒品罪，共三罪。
    又被告為施用上開毒品而持有各該毒品之低度行為，均應為
    施用之高度行為所吸收，不另論罪。被告所犯上開施用第二
    級毒品各罪，犯意各別，構成要件互異，應分論併罰之。檢
    察官以被告有事實欄一、(二)至(七)所示之前案紀錄，認被告就
    上開三罪均係構成累犯，惟被告上開三罪均係在假釋期間所
    犯，有臺灣高等法院被告前案紀錄表、本院98年度聲字第10
    04號裁定（假釋付保護管束）、臺灣板橋地方法院檢察署檢
    察官執行保護管束指揮書各一份在卷可稽，是依上開前案資
    料，被告就本案上開三罪，均不構成累犯。爰審酌被告前已
    因施用毒品犯行，經觀察勒戒、強制戒治，並已不起訴處分
    確定，本應知所惕勵，竟仍於假釋期間又為本案施用毒品之
    犯行，顯見其意志不堅，缺乏戒毒意志，除戕害自己身心健
    康外，並易導致社會危險，斟酌其智識程度、犯罪動機、目
    的、犯後態度及前次施用毒品案件所處刑度等一切情狀，茲
    就所犯各罪，分別量處如附表一所示之刑，並定其應執行之
    刑，及易科罰金之折算標準，如主文所示，以示懲儆。
四、扣案如附表二所示之白色透明結晶塊，經送交通部民用航空
    局航空醫務中心檢驗結果，檢出含有第二級毒品甲基安非他
    命成分，有同表所示之鑑定書一份在卷可稽，又同表包裝該
    毒品用之包裝袋，係包裝該毒品而與該毒品難以析離，均應
    認屬查獲之毒品（臺灣高等法院暨所屬法院96年法律座談會
    刑事類提案第18號研討結果參照），均應依毒品危害防制條
    例第18條第1 項前段規定，沒收銷燬之。
據上論斷，應依刑事訴訟法第273 條之1 第1 項、第299 條第1
項前段、毒品危害防制條例第10條第2 項、第18條第1 項前段，
刑法第11條、第51條第5 款、第41條第1 項、釋字第662 號解釋
，判決如主文。
本案經檢察官黃佳權到庭執行職務。
中    華    民    國    98    年    8     月    31    日
                  刑事第一庭  法  官  陳世旻
上列正本證明與原本無異。
如不服本判決，應於判決送達後10日內敘明上訴理由，向本院提
出上訴狀 (應附繕本) ，上訴於臺灣高等法院。其未敘述上訴理
由者，應於上訴期間屆滿後20日內向本院補提理由書「切勿逕送
上級法院」。
                              書記官  楊雅芳
中    華    民    國    98    年    9     月    3     日
┌──────────────────────────────────────────────┐
│附表一：                                                                                    │
├──┬─────────────┬─────────┬───────────────────┤
│編號│犯罪事實                  │所犯罪名          │宣告刑                                │
├──┼─────────────┼─────────┼───────────────────┤
│ 一 │事實欄二、(一)之犯罪事實。  │施用第二級毒品。  │處有期徒刑肆月，如易科罰金，以新臺幣壹│
│    │                          │                  │仟元折算壹日。                        │
├──┼─────────────┼─────────┼───────────────────┤
│ 二 │事實欄二、(二)之犯罪事實。  │施用第二級毒品。  │處有期徒刑肆月，如易科罰金，以新臺幣壹│
│    │                          │                  │仟元折算壹日。扣案如附表二所示之第二毒│
│    │                          │                  │品甲基安非他命（含袋），沒收銷燬之。  │
├──┼─────────────┼─────────┼───────────────────┤
│ 三 │事實欄二、(三)之犯罪事實。  │施用第二級毒品。  │處有期徒刑肆月，如易科罰金，以新臺幣壹│
│    │                          │                  │仟元折算壹日。                        │
└──┴─────────────┴─────────┴───────────────────┘
┌──────────────────────────────────────────────┐
│附表二：被告於事實欄二、(二)所示之遭查獲時之扣案物品                                          │
├──┬──────────┬───┬────────────────────────────┤
│編號│名稱                │數量  │鑑定文號暨鑑定結果                                      │
├──┼──────────┼───┼────────────────────────────┤
│ 一 │(一)名稱：            │一包  │(一)鑑定文號：                                            │
│    │  第二級毒品甲基安非│      │  交通部民用航空局醫務中心98年5月27日航藥鑑字第0982607號│
│    │  他命。            │      │  毒品鑑定書。                                          │
│    │(二)外觀：            │      │(二)鑑定結果：                                            │
│    │  白色透明結晶塊。  │      │  白色透明結晶1 袋。實稱毛重0.7670公克（含1 袋），淨重0.│
│    │                    │      │  5670公克，取樣0.0002公克，餘重0.5668公克，檢出Methamph│
│    │                    │      │  etamine 成分。                                        │
└──┴──────────┴───┴────────────────────────────┘
附錄：本案論罪科刑法條
毒品危害防制條例 (民國97年04月30日修正)
第10條
施用第一級毒品者，處六月以上五年以下有期徒刑。
施用第二級毒品者，處三年以下有期徒刑。


司法院資訊處製作；財團法人民間司法改革基金會備份。
